臺灣臺中地方法院刑事判決
111年度訴字第765號
聲  請  人  臺灣臺中地方檢察署檢察官
被      告  陳易傑


上列被告因傷害等案件，經檢察官聲請以簡易判決處刑（111年
度偵字第181號） ，本院沙鹿簡易庭認有不能適用簡易判決處刑
之情形（原案號：111年度沙簡字第127號），改依通常程序審理
，嗣被告於準備程序中就被訴事實為有罪之陳述，本院合議庭裁
定改由受命法官獨任依簡式審判程序審理，判決如下：
    主      文
陳易傑犯強制罪，處拘役肆拾日，如易科罰金，以新臺幣壹仟元
折算壹日。
    犯罪事實及理由
一、本件犯罪事實及證據，除犯罪事實欄一更正為【陳易傑之員
    工前因於民國107年間與楊東恩發生車禍事故而涉訟，陳易
    傑聽聞楊東恩在法院陳述因該事故無法工作。陳易傑於110
    年11月2日11時30分許，駕駛車牌號碼00-0000號自小貨車行
    經臺中市外埔區土城路與新厝路口附近，見楊東恩騎乘車牌
    號碼000-0000號普通重型機車外送餐點至該處，認楊東恩仍
    有工作能力，且其在法院上開陳述不實在，而心生不滿意欲
    與其理論，竟基於妨害他人行使權利及傷害他人身體之犯意
    ，先駕駛前開貨車擋在楊東恩騎乘機車前方並下車，欲阻擋
    其騎乘機車離開，楊東恩為駛離現場而騎乘機車自貨車前方
    繞行，陳易傑見狀上前徒手拉扯楊東恩騎乘機車後扶手，致
    楊東恩旋即重心不穩人身倒地，並因此受有左側前胸壁挫傷
    、右側手部挫傷、左側手部挫傷及左側踝部擦傷等傷害，以
    此強暴方式妨害楊東恩自由離去之權利（陳易傑涉犯傷害罪
    部分，本院不另為不受理之諭知，詳下述）】；證據部分增
    列「被告陳易傑於本院準備程序及審理時之自白」為證據外
    ，其餘均引用檢察官聲請簡易判決處刑書之記載（如附件）
    。
二、論罪科刑：
  ㈠核被告所為，係犯刑法第304條第1項之強制罪。
  ㈡爰以行為人之責任為基礎，審酌被告不思妥善、理性處理其
    與告訴人楊東恩之糾紛，竟以如犯罪事實欄所載之強暴方式
    ，阻礙告訴人騎車離去之權利，被告所為實屬不該。惟考量
    被告犯罪後坦承犯行，且業與告訴人調解成立，告訴人並具
    狀撤回告訴，有調解筆錄、刑事撤回告訴狀可參（本院簡字
    卷第33-35頁），足見被告尚有悔意，犯後態度尚可，及被
    告自稱國中畢業，從事便當業，月薪約新臺幣10～20萬元，
    已婚，需扶養3名子女之智識程度及生活經濟狀況（本院訴
    字卷第42頁）等一切情狀，量處如主文所示之刑，並諭知易
    科罰金之折算標準，以資懲儆。
三、不另為公訴不受理之諭知部分：
  ㈠公訴意旨另以：被告陳易傑基於於如上開犯罪事實欄所載時
    、地，徒手拉扯告訴人楊東恩騎乘機車後扶手，致告訴人楊
    東恩旋即重心不穩人身倒地，並因此受有左側前胸壁挫傷、
    右側手部挫傷、左側手部挫傷及左側踝部擦傷等傷害。因認
    被告另涉犯刑法第277 條第1 項之傷害罪嫌等語。
  ㈡按告訴乃論之罪，告訴人於第一審辯論終結前，得撤回其告
    訴，又告訴經撤回者，法院應諭知不受理之判決，並得不經
    言詞辯論為之，刑事訴訟法第238 條第1 項、第303 條第3
    款、第307 條分別定有明文。
  ㈢經查，本件被告被訴傷害部分，檢察官認被告係涉犯刑法第2
    77 條第1 項之傷害罪，依同法第287 條前段規定，須告訴
    乃論。茲據告訴人撤回其告訴，業如前述，揆諸前開規定，
    此部分原應諭知不受理之判決。然檢察官認被告涉犯之傷害
    罪，與前述經本院認定有罪之強制罪部分，具有想像競合犯
    之裁判上一罪關係，爰就傷害罪部分不另為公訴不受理之諭
    知。
據上論斷，應依刑事訴訟法第273 條之1 第1 項、第299 條第1 
項前段，判決如主文。
本案經檢察官徐雪萍聲請簡易判決處刑，檢察官張凱傑到庭執行
職務。 
中　　華　　民　　國　　111 　年　　5 　　月　　31　　日
                  刑事第十六庭  法  官  陳怡君
以上正本證明與原本無異。
如不服本判決應於收受送達後20日內向本院提出上訴書狀，並應
敘述具體理由；其未敘述上訴之理由者，應於上訴期間屆滿後20
日內向本院補提理由書（均須按他造當事人之人數附繕本）「切
勿逕送上級法院」。
告訴人或被害人如不服判決，應備理由具狀向檢察官請求上訴，
上訴期間之計算，以檢察官收受判決正本之日起算。
　　　　                        書記官  蔡明純
中　　華　　民　　國　　111 　年　　5 　　月　　31　　日
◎附錄本案論罪科刑法條
中華民國刑法第304條
以強暴、脅迫使人行無義務之事或妨害人行使權利者，處3年以
下有期徒刑、拘役或9千元以下罰金。
前項之未遂犯罰之。
◎附件：
臺灣臺中地方檢察署檢察官聲請簡易判決處刑書
                                      111年度偵字第181號
　　被　　　告　陳易傑　男　37歲（民國00年0月00日生）
　　　　　　　　　　　　住臺中市○○區○○路000號
　　　　　　　　　　　　國民身分證統一編號：Z000000000號
上列被告因傷害等案件，業經偵查終結，認為宜聲請以簡易判決
處刑，茲將犯罪事實及證據並所犯法條分敘如下：
　　　　犯罪事實
一、陳易傑之員工前因於民國107年間與楊東恩發生車禍事故而
    涉訟，陳易傑聽聞楊東恩在法院陳述因該事故無法工作，於
    110年11月2日11時30分許，駕駛車牌號碼00-0000號自小貨
    車行經臺中市外埔區土城路與新厝路口附近，見楊東恩騎乘
    車牌號碼000-0000號普通重型機車外送餐點至該處，認楊東
    恩仍有工作能力，且其在法院上開陳述不實在，而心生不滿
    意欲與其理論，明知拉扯行進間機車極易導致騎士連同機車
    人車倒地而受傷，仍基於妨害他人行使權利及傷害他人身體
    之犯意，先駕駛前開貨車擋在楊東恩騎乘機車前方並下車，
    欲阻擋其騎乘機車離開，楊東恩為駛離現場而騎乘機車自貨
    車前方繞行，陳易傑見狀上前徒手拉扯楊東恩騎乘機車後扶
    手，致楊東恩旋即重心不穩人身倒地，並因此受有左側前胸
    壁挫傷、右側手部挫傷、左側手部挫傷及左側踝部擦傷等傷
    害，以此強暴方式妨害楊東恩自由離去之權利。
二、案經楊東恩訴由臺中市政府警察局大甲分局報告偵辦。　　
　　　　證據並所犯法條
一、上開犯罪事實，業經被告陳易傑於警詢及偵查中坦承不諱，
    核與證人即告訴人楊東恩警詢證述及偵查中具結證述情節大
    致相符，並有告訴人提供行車紀錄器影像檔及截圖照片、車
    輛詳細資料報表、員警職務報告、臺中市政府警察局大甲分
    局外埔分駐所陳報單及受理各類案件紀錄表與受（處）理案
    件證明單、光田綜合醫院診斷證明書及檢傷照片、告訴人自
    行拍攝照片附卷可佐，本件事證明確，被告罪嫌應堪認定。
二、核被告所為，係犯刑法第304條第1項強制及同法第277條第1
    項傷害等罪嫌。又被告就上開強制及傷害行為，係出於同一
    目的而為，其時間、地點密接，應為一行為觸犯數罪名之想
    像競合犯，請依刑法第55條前段規定，從一重論以傷害罪處
    斷。另告訴意旨認被告係涉有刑法第271條第2項、第1項之
    殺人未遂罪嫌，惟按殺人罪之成立，需於實施殺害時，即具
    有使其喪失生命之故意，若欠缺此種故意，僅在使被害人成
    為重傷或傷害，而結果致重傷或普通傷害，祇與使人受重傷
    或傷害之規定相當，要難遽以殺人未遂罪論處，最高法院48
    年台上字第33號判例意旨可資參照。經查，本件被告陳易傑
    與告訴人楊東恩雖前因他案而有接觸，然彼此間並無深仇宿
    怨，業經告訴人偵查中陳證明確，且本件乃因細故引發糾紛
    ，應不致引發被告將告訴人殺死之動機，尚難認被告於實施
    上開犯行時，即有使告訴人喪失生命之故意，是本件尚無成
    立殺人未遂罪餘地，併此敘明。
三、依刑事訴訟法第451條第1項聲請逕以簡易判決處刑。
　　此　致
臺灣臺中地方法院
中　　華　　民　　國　 111　　年　　1 　　月　　22　　日
　　　　　　　　　　　　　    檢　察　官　徐雪萍
本件正本證明與原本無異
中　　華　　民　　國　 111　　年　　2 　　月　　14　　日
                              書  記  官  鄭硯萍